

RUDDY LODONOU OKE

Développeur Web / Application Analyste-Programmeur

COMPÉTENCES

PHP 7, HTML5/CSS3, XML, JavaScript, Mysql, SQL, UML, LDAP Laravel, WordPress, PrestaShop, jQuery, Bootstrap CSS Photoshop, PhpStorm, Eclipse Compétence en cours: Angular 9, React, Symfony 5

NOTIONS

Installation et configuration Serveur Apache, NodeJS, nginx C++, Java Management et Gestion

LANGUES

Anglais technique Anglais courant



CONTACT

Téléphone: 06 99 93 99 21 Email: lruddy3@hotmail.fr LinkedIn: @ruddy-lodonou-oke http://ruddyoke.github.io/

LOISIRS

Football en salle, badminton, canne de combat, Revues scientifiques







Passionné par l'univers du web depuis plus de 10 ans, Mon expérience m'a amenée à évoluer dans une grande variété d'environnements de travail, à travailler avec des ingénieurs de production, des designers, des spécialistes du marketing.



EXPÉRIENCES PROFESSIONNELLE

Bussiness Web Agency

Développeur Web / Application, 2015 - Aujourd'hui

- Développement de solutions Web/Application pour le groupe Tetrapak
- Etude, Analyse et conception du Système de Réservation pour vaovert.fr
- Travaille en équipe avec des ingénieurs de production, des designers, des spécialistes du marketing ...

Amenothes Conception

Développeur d'applications Web, 2014

- Maintenance de sites vitrines, évolution des fonctionnalités existantes.
- Développement de sites e-commerce

Weldom (groupe ADEO)

Développeur d'applications Web, 2011 - 2014

- Maintenance des applications, évolution des fonctionnalités existantes.
- Migration de site vers Symfony 2
- Rédaction des spécifications techniques, du guide utilisateur et développeur.
- Formation des utilisateurs finaux et responsables
- Participation au recueil des besoins et choix architecturaux (sous la responsabilité du chef de projet)
- Modélisation UML et conception de base de données relationnelle



FORMATIONS

IT-SI 2011 - 2012 Pantin

Formation professionnelle de Développeur Web - PHP/JS/SQL

Université de Bourgogne
Licence Informatique 3ème année

Université de Bourgogne
Licence Informatique 2ème année

Ecole SCIENCES-U

2010 - 2011

Dijon

Dijon

Dijon

Licence Informatique 2ème année



BTS IG 1ère année

CERTIFICATIONS

- Certififié CIW JavaScript Specialist
- Certifié CIW Site Development Associate